臺灣臺北地方法院交通事件裁定　　　　　　　　　　九十三年度交聲字第二四三號
　　原處分機關　臺北市交通事件裁決所
　　異議人即　　甲○○
　　受處分人
右列受處分人因違反道路交通管理處罰條例案件，對於臺北市交通事件裁決所中華民
國九十三年三月十日所為之處分（原處分案號：北市裁三字第裁二二─ＩΑ0000
000號、北市裁三字第裁二二─ＩΑ0000000號），聲明異議，本院裁定如
左：
    主      文
異議均駁回。
    理      由
一、按使用身心障礙者專用停車位者，除掛有專用牌照之車輛外，應將專用停車位識
    別證置於汽車擋風玻璃明顯處或黏貼於機車車首，以供查核檢驗，身心障礙者專
    用停車位設置管理辦法第九條第一項定有明文。次按汽車駕駛人停車時，如有停
    車時間、位置、方式、車種不依規定之情形者，處新臺幣（下同）六百元以上一
    千二百元以下罰鍰，道路交通管理處罰條例第五十六條第一項第九款亦規定甚明
    。身心障礙者使用專用停車位，若有未依規定方式將專用停車位識別證置於汽車
    擋風玻璃明顯處，以供查核檢驗之違規行為，而於應到案期限內到案或提出申訴
    者，經主管機關調查後仍認定其有前開違規行為者，依道路交通管理處罰條例第
    五十六條第一項第九款、違反道路交通管理事件統一裁罰基準及處理細則（下稱
    處理細則）第四十四條第一項及違反道路交通管理事件統一裁罰基準表（下稱基
    準表）之規定，須對該汽車駕駛人處以六百元之罰鍰。
二、本件異議人即受處分人甲○○於民國九十三年二月十日九時三十分許、同年二月
    十一日十時許，將其所有車牌號碼ＣＨ─八五九三號自用小客車停放於臺北市政
    府前之身心障礙者專用停車位，經臺北市停車管理處交通助理員鄭勳聯，以受處
    分人於身心障礙者專用停車位違規停車之事實為由，依違反道路交通管理處罰條
    例第五十六第一項第十款之規定分別掣單舉發，經原處分機關調查結果，認受處
    分人停車當時雖未依規定將身心障礙者專用停車位識別證置於汽車擋風玻璃明顯
    處以供查證，惟因受處分人確為身心障礙者，乃依前揭處理細則第三十四條規定
    ，將本件違規事實更正為「不依規定方式停車」，並依道路交通管理處罰條例五
    十六條第一項第九款、處理細則第四十四條第一項暨基準表之規定，於九十三年
    三月十日分別以北市裁三字第裁二二─ＩΑ0000000號、北市裁三字第裁
    二二─ＩΑ0000000號裁決書各裁處受處分人罰鍰六百元在案。
三、聲明異議意旨略以：伊為身心障礙者，向他人購買車牌號碼ＣＨ─八五九三號中
    古自用小客車時，該車即貼有鏡面反射式隔熱紙，伊平日均將停車證固定放置於
    車子右前方之平台，舉發當日恐係因玻璃反射之緣故，造成停車證不易辨識而遭
    認定為未放置識別證，為此聲明異議請求撤銷原處分等語。
四、經查，受處分人為領有中華民國殘障手冊及專用停車位識別證之身心障礙者之事
    實，有受處分人所提出之殘障手冊，及臺北市政府社會局所核發之北市社三停字
    第○一八六○六號專用停車位識別證各一件附卷可稽；而受處分人確於九十三年
    二月十日九時三十分許、同年二月十一日十時許，將其所有車牌號碼ＣＨ─八五
    九三號自用小客車停放於臺北市政府前之身心障礙者專用停車位等情，亦有舉發
    照片四張在卷足參，復為受處分人所自承，堪信為真。受處分人雖辯稱伊當日有
    放置專用停車位識別證，僅因汽車玻璃反射致不易辨識等語，惟依卷內採證照片
    四張以觀，並無法辨識受處分人之ＣＨ─八五九三號自小客車之擋風玻璃或駕駛
    台上有放置專用停車位識別證，而受處分人確實未依規定將專用停車位識別證置
    於汽車擋風玻璃明顯處以供查核，舉發當時並已排除因汽車玻璃反光或過於深暗
    以致辨識錯誤之因素等情，亦據舉發本件違規之臺北市停車管理處交通助理員鄭
    勳聯於本院具結證稱：「（當時舉發的情形？）我看到被舉發的車輛並不是殘障
    車牌，也沒有看到專用停車識別證在車內，所以我就拍照採證加以舉發」、「（
    能否確定車內右前方駕駛平台上沒有放置專用停車識別證？）我們一定將整個車
    子全部看清楚，確定沒有，才會拍照，一張是拍車子的全部，一張是拍擋風玻璃
    ，縱使車子的玻璃是黑色的，我們也會貼近車子確定沒有放置才會開單，至於車
    子的玻璃是否會反光，我們無法預期」、「（對於受處分人辯稱：他當天確實有
    將專用停車識別證放在右前方，可能是因為反光導致看不清楚，有何意見？）我
    們一般都是近看，如果遇到玻璃很黑的車子，為了確定有無放置停車證，都會很
    近的看」等語明確（見本院九十三年九月六日訊問筆錄）。足見受處分人當時使
    用身心障礙者專用停車位時，確實未依身心障礙者專用停車位設置管理辦法第九
    條第一項之規定，將專用停車位識別證置於汽車擋風玻璃或其他明顯處，以供查
    驗，自屬違反道路交通管理處罰條例第五十六條第一項第九款「停車方式不依規
    定」之違規行為。又證人鄭勳聯與受處分人並無任何親誼、恩怨或利害關係，此
    據證人陳明在卷，其於負有具結義務並可能受刑法偽證罪處罰之情形下，仍於法
    庭而為前揭證言，其證言之憑信性應可獲得擔保；且證人為依據法令執行公務之
    臺北市停車管理處交通助理員，其所為舉發之執行職務行為，原則上應可推定其
    為正當，是受處分人辯稱係因車輛玻璃反光以致辨認錯誤等情，即非可信。本件
    違規事證明確，受處分人前開違規行為堪以認定。
五、綜上所述，受處分人確有身心障礙者使用專用停車位，未依規定方式將專用停車
    位識別證置於汽車擋風玻璃明顯處，以供查核檢驗之違規行為，且已於應到案日
    期前提出申訴，從而原處分機關分別依道路交通管理處罰條例第五十六條第一項
    第九款、處理細則第四十四條第一項及基準表之規定，於九十三年三月十日分別
    以北市裁三字第裁二二─ＩΑ0000000號、北市裁三字第裁二二─ＩΑ0
    000000號裁決書各裁處受處分人罰鍰六百元，核無違誤，本件受處分人之
    異議為無理由，自應將其異議均駁回。
據上論斷，應依道路交通案件處理辦法第十九條，裁定如主文。
中　　　華　　　民　　　國　　九十三　　年　　　九　　　月　　 三十 　　日
                                  臺灣臺北地方法院交通法庭
                                          法  官  林庚棟
右正本證明與原本無異。
如不服本裁定，應於裁定送達後五日內，向本院提出抗告狀。
                                          書記官  殷玉芬
中　　　華　　　民　　　國　　九十三　　年　　　十　　　月　　　 一     日
